---
title: "Regressão Linear"
author: "Nazareno Andrade"
output:
  html_document:
    df_print: paged
    toc: yes
  html_notebook:
    fig_width: 7
    theme: readable
    toc: yes
    toc_float: yes
---

```{r message=FALSE, warning=FALSE}
library(openintro)
library(tidyverse)
library(ggbeeswarm)
library(modelr)
library(broom)
theme_set(theme_bw())
```

# Agora automaticamente

lm  == linear model

```{r}
ggplot(countyComplete, aes(x = hs_grad, y = poverty)) + 
  geom_point(alpha = 0.4) + 
  geom_smooth(method = "lm", se = FALSE)
  geom_abline(intercept = 75, slope = -.72, color  = "darkred") # segundo modelo rmd anterior
```



```{r}
mod <- lm(poverty ~ hs_grad, 
          data = countyComplete)

# sintaxe base R, que não usaremos
# summary(mod)
# confint(mod)

# broom, que recomendo: 
tidy(mod)
glance(mod) 
```

Estimativas/previsões do modelo:

```{r}
countyComplete %>% 
  select(poverty, hs_grad) %>% 
  add_predictions(model = mod) %>% # add o que o modelo estima p cada hs_grad
  ggplot(mapping = aes(x = hs_grad, y = poverty)) + 
  geom_point(alpha = 0.4, size = .1) + 
  geom_line(aes(y = pred), colour = "red")  + 
  geom_abline(intercept = 75, slope = -.72, color  = "darkblue") # segundo modelo rmd anterior
```

Calculando o $R^2$ na mão:

```{r}
usando_media = countyComplete %>% 
  select(poverty, hs_grad)%>% 
  mutate(
    segundo_modelo = mean(poverty), 
    residuo = poverty - segundo_modelo, 
    residuo_quad = residuo**2
  )

fit_media_sst = usando_media %>% summarise(sst = sum(residuo_quad)) %>% pull(sst)

modelo = function(hs_grad, slope, intercept){
  return(slope * hs_grad + intercept)
}

nossas_estimativas = countyComplete %>% 
  select(hs_grad, poverty) %>% 
  mutate(
    segundo_modelo = modelo(hs_grad, mod$coefficients[2], mod$coefficients[1]), 
    residuo = poverty - segundo_modelo, 
    residuo_quad = residuo**2 # para que fique tudo positivo
  )

fit_modelo_sse = nossas_estimativas %>% summarise(sse = sum(residuo_quad)) %>% pull(sse)

fit_media_sst
fit_modelo_sse

```

O $R^2$ é equivalente ao quadrado do coeficiente de correlação de pearson entre as variáveis 
```{r}
r2 = (fit_media_sst - fit_modelo_sse)/fit_media_sst

countyComplete %>% 
  select(hs_grad, poverty) %>% 
  summarise(pearson = cor(hs_grad, poverty, method = "pearson")) %>%
  mutate(pearson2 = pearson^2,
         r2 = r2)
```

Resíduos do modelo:

```{r}
countyComplete %>% 
  add_residuals(model = mod) %>% 
  ggplot(aes(hs_grad, resid)) + 
  geom_point(alpha = .4, size = .5) + 
  geom_hline(yintercept = 0, colour = "blue")
```

-------------

A conclusão a eque chegamos com um modelo assim é algo como:

> Regressão linear simples foi utilizada para analisar a associação entre VarIndep1 e VarDep. Os resultados da regressão indicam que um modelo no formato VarDep = XXX.VarIndep1 + YYY explicam XX,XX% da variância da variável de resposta (R2 = XX,XX). O aumento de 1 unidade de VarIndep1 medida como/em [unidade] produz uma mudança de xxx em VarDep. Portanto...

